【裁判字號】    99,交易,810
【裁判日期】    991118
【裁判案由】    過失傷害
【裁判全文】
臺灣臺中地方法院刑事判決             99年度交易字第810號
公  訴  人  臺灣臺中地方法院檢察署檢察官
被      告  甲○○
上列被告因過失傷害案件，經檢察官提起公訴（99年度偵字第96
66號），被告於準備程序中就被訴事實為有罪之陳述，經告以簡
式審判之旨，並聽取意見後，本院合議庭裁定由受命法官獨任進
行簡式審判程序，判決如下：
    主    文
甲○○因過失傷害人，處有期徒刑月，如易科罰金，以新臺幣
壹仟元折算壹日。
    犯罪事實
一、甲○○未領有汽車駕駛執照，於民國98年9月4日晚上8時許
    ，無照駕駛車牌號碼8921-UA號自用小客車，沿臺中市南屯
    區○○○路由東往西方向行駛，嗣於同日晚上8時27分許，
    行經臺中市南屯區○○○路與環中路之交岔路口時，本應注
    意汽車行駛至交岔路口時，轉彎車應讓直行車先行，且汽車
    行駛時，應注意車前狀況，並隨時採取必要之安全措施，而
    依當時天候晴，夜間有照明，路面鋪裝柏油、乾燥、無缺陷
    且無障礙物，視距良好，並無不能注意之情事，卻疏未注意
    及此，逕行右轉環中路，適有丙○○騎乘車牌號碼MW9-513
    號重型機車，沿臺中市南屯區○○○路由東往西方向直行行
    駛在甲○○上開自用小客車右前方，欲通過上開交岔路口時
    ，甲○○上開自用小客車之車頭撞及丙○○上開機車之左側
    車身，致丙○○人車倒地，因而受有頭部外傷併腦震盪、多
    處擦傷、鼻骨骨折、左肩挫傷等傷害。甲○○於肇事後，留
    在現場，主動向前來處理之警員表示係肇事者，嗣並接受裁
    判。
二、案經丙○○訴由臺中市警察局第四分局報告臺灣臺中地方法
    院檢察署檢察官偵查起訴。
    理    由
一、訊據被告甲○○對於上揭犯罪事實坦承不諱，核與告訴人丙
    ○○於警、偵訊時之指訴情節相符，復有臺中市警察局第四
    分局交通分隊職務報告書、道路交通事故現場圖、道路交通
    事故調查報告表（一）、（二）、臺中市○○○道路交通事
    故談話紀錄表、交通事故照片、公路監理電子閘門-證號查
    詢汽車駕駛人、證號查詢機車駕駛人資料等在卷可憑；而告
    訴人丙○○因本案車禍受有前述傷害之事實，並有中山醫學
    大學附設醫院診斷證明書附卷足證。核被告之自白與事實相
    符，應為真實。
二、按汽車行駛時，駕駛人應注意車前狀況，並隨時採取必要之
    安全措施；又汽車行駛至交岔路口，轉彎車應讓直行車先行
    ，道路交通安全規則第94條第3項、第102條第1項第7款分別
    定有明文。本案被告駕車自應注意遵守上述道路交通安全規
    則之規定，而依卷附之道路交通事故調查報告表（一）所載
    ，本案車禍事故發生當時天候晴，夜間有照明，路面鋪裝柏
    油、乾燥、無缺陷且無障礙物，視距良好，並無不能注意之
    情形，被告竟因疏未注意應禮讓直行在其右前方之告訴人機
    車先行，竟貿然右轉環中路，而致本案車禍事故，造成告訴
    人受有前述傷害，足認被告於本案車禍事故，應有過失，且
    其過失行為與告訴人傷害結果有相當因果關係。
三、綜上所述，本案事證明確，被告過失傷害犯行，洵足認定，
    應依法論科。
四、核被告甲○○所為，係犯刑法第284條第1項前段之過失傷害
    罪。又被告為汽車駕駛人，無汽車駕駛執照一節，業據被告
    陳明在卷，並有證號查詢汽車駕駛人資料附本院卷可憑，其
    無駕駛執照駕車肇事（此部分公訴意旨漏未載明，附予敘明
    ），因而致人受傷，依法應負刑事責任，應依道路交通管理
    處罰條例第86條第1項之規定，加重其刑。另被告於肇事後
    ，在犯罪未發覺前，留在現場向到場處理之員警坦承其為肇
    事人，嗣並接受裁判，有臺中市○○○道路交通事故肇事人
    自首情形紀錄表在卷可證，其過失傷害行為符合自首要件，
    爰依刑法第62條前段之規定，減輕其刑。被告關於本案過失
    傷害犯行，同時有加重及減輕之事由，應依刑法第71條第1
    項之規定，先加後減之。爰審酌被告輕忽行車規則，造成告
    訴人受有傷害，復未與告訴人達成和解，惟念及犯後坦承犯
    行之犯後態度、本件被告過失情狀及告訴人所受傷害程度等
    一切情狀，量處如主文所示之刑，並諭知易科罰金之折算標
    準。
據上論斷，應依刑事訴訟法第273條之1第1項、第299條第1項前
段，刑法第284條第1項前段、第62條前段、第41條第1項前段，
道路交通管理處罰條例第86條第1項，刑法施行法第1條之1第1項
、第2項前段，判決如主文。
本案經檢察官乙○○到庭執行職務。
中    華    民    國    99    年    11    月    18   日
                  刑事第八庭    法  官  李慧瑜
以上正本證明與原本無異。
如不服本判決應於收受判決後10日內向本院提出上訴書狀，並應
敘述具體理由；其未敘述上訴理由者，應於上訴期間屆滿後20日
內向本院補提理由書（均須按他造當事人之人數附繕本）「切勿
逕送上級法院」。
                                書記官  張雅慧
中    華    民    國    99    年    11    月    18   日
附錄論罪科刑法條
中華民國刑法第284條
因過失傷害人者，處6月以下有期徒刑、拘役或5百元以下罰金，
致重傷者，處1年以下有期徒刑、拘役或5百元以下罰金。從事業
務之人，因業務上之過失傷害人者，處1年以下有期徒刑、拘役
或1千元以下罰金，致重傷者，處3年以下有期徒刑、拘役或2千
 元以下罰金。

司法院資訊處製作；財團法人民間司法改革基金會備份。
